【裁判字號】    94,訴,3112
【裁判日期】    950821
【裁判案由】    營利事業所得稅
【裁判全文】
臺北高等行政法院裁定
                                     94年度訴字第03112號
原      告  飛妮絲有限公司
代  表  人  甲○○（董事長）
訴訟代理人  錢裕國  律師
被      告  財政部臺北市國稅局
代  表  人  張盛和（局長）住同上
上列當事人間因營利事業所得稅事件，原告不服財政部中華民國
94年8 月19日臺財訴字第09400329950 號（案號：第00000000號
）訴願決定，提起行政訴訟，本院裁定如下：
    主  文
原告之訴駁回。
訴訟費用由原告負擔。
    理  由
一、
（一）按「原告之訴，有左列各款情形之一者，行政法院應以裁
      定駁回之。但其情形可以補正者，審判長應定期間先命補
      正：…十、起訴不合程式或不備其他要件者。」「人民因
      中央或地方機關之違法行政處分，認為損害其權利或法律
      上之利益，經依訴願法提起訴願而不服其決定，或提起訴
      願逾三個月不為決定，或延長訴願決定期間逾二個月不為
      決定者，得向高等行政法院提起撤銷訴訟。」行政訴訟法
      第107 條第1 項第10款、第4 條第1 項分別定有明文。是
      以，提起行政訴訟法第4 條第1 項之撤銷訴訟，應以未確
      定之行政處分為對象，苟當事人對於已確定之行政處分提
      起行政訴訟，即有不備其他要件之違法，行政法院應以裁
      定駁回之。
（二）次按「應受送達人行蹤不明，致文書無法送達者，稅捐稽
      徵機關應先向戶籍機關查明…」「為稽徵稅捐所發之各種
      文書，得向納稅義務人之代理人、代表人、經理人或管理
      人以為送達…。」「納稅義務人對於核定稅捐之處分如有
      不服，應依規定格式，敘明理由，連同證明文件，依左列
      規定，申請復查：一、依核定稅額通知書所載有應納稅額
      或應補徵稅額者，應於繳款書送達後，於繳納期間屆滿翌
      日起算三十日內，申請復查。」分別為稅捐稽徵法第18條
      第2 項前段、第19條第1 項前段、35條第1項 第1 款所明
      定。依上開規定，如納稅義務人為公司組織或合夥人，為
      稽徵稅捐所發之各種文書，原則上應向公司或合夥組織為
      送達，例外情形則可向其代理人、代表人、經理人或管理
      人以為送達；又納稅義務人對於載有應納稅額或應補徵稅
      額之核定處分如有不服，應於繳納期間屆滿翌日起算30日
      內申請復查，否則即逾法定不變期間。另「於應送達處所
      不獲會晤應受送達人時，得將文書付與有辨別事理能力之
      同居人、受僱人或應送達處所之接收郵件人員。」復經行
      政程序法第73條第1 項規定甚明。此部分送達方式為稅捐
      稽徵法所未規定，依稅捐稽徵法第1 條：「稅捐之稽徵，
      依本法之規定，本法未規定者，依其他有關法律之規定。
      」之規定，稅捐稽徵機關於寄發稽徵稅捐之各種文書時，
      自得適用之。
二、本件原告83年度營利事業所得稅因未依法辦理結算申報，經
    被告所屬中正稽徵所依查得之資料核定其全年所得為15,940
    ,191 元 ，應納稅額為3,975,048 元，加徵怠報金795,010
    元，並以被告名義作成「83年度營利事業所得稅核定稅額繳
    款書」；被告所屬中正稽徵所本將上開繳款書向原告登記之
    公司所在地「臺北市○○○路○ 段150 號8 樓之1 」為送達
    ，惟因該繳款書遭郵務送達機關以「遷移新址不明」為由退
    回，被告所屬中正稽徵所乃透過「全戶戶籍資料查詢系統」
    ，查知原告代表人甲○○之戶籍地址設於「臺北市○○區○
    ○街35巷17號3 樓」，遂另將繳款書向「臺北市○○區○○
    街35巷17號3 樓」為送達，並已於90年9 月29日由大廈管理
    員「吳武雄」簽收等情，分別有上開繳款書、退回信封、掛
    號郵件收件回執、被告全戶戶籍資料查詢清單等件附原處分
    卷可稽，自堪信為真實。雖原告訴稱：被告未向原告或其代
    表人甲○○為送達，且被告寄送之郵局回執聯所載「吳武雄
    」並非原告，亦非原告之代表人、代理人、經理人或管理人
    ，自難謂已合法送達原告云云。然查，被告所屬中正稽徵所
    既已先向原告登記之公司所在地為送達，因該繳款書遭郵務
    送達機關以「遷移新址不明」為由退回，即可認有「應受送
    達人行蹤不明，致文書無法送達」之情事，則被告於向戶籍
    機關以電腦連線方式查明原告代表人之最新戶籍地後，轉向
    其代表人甲○○之戶籍地為送達，且由該戶籍地之接收郵件
    人員即大樓管理員吳武雄簽收，揆諸首開說明，其送達程序
    即屬合法，上開繳款書並已對原告發生送達之效力，毫無疑
    義。另原告於復查時主張被告未曾就其代表人甲○○之住所
    地「臺北市○○區○○街242 巷67之1 號」為送達云云，然
    被告於辦理本件原告83年度營利事業所得稅未依法結算申報
    事件時，曾將滯報通知書寄送至上開地址及原告舊營業地址
    「臺北市○○路○ 段185 號14樓之6 」，惟均因「遷移新址
    不明」遭退回，有退回信封2 件附原處分卷可參，被告所屬
    中正稽徵所始依所查得之資料核定原告83年度全年所得，並
    於查址後，將本件繳款書向原告登記之新營業處所及代表人
    之新戶籍地為送達，於法亦無不合。是以，原告空言否認上
    情，即非可採。
三、本件原告經核定之應納稅額及加徵怠報金繳納期限至90年10
    月25日（星期四）截止，該繳款書並於90年9 月29日合法送
    達原告，則原告對被告之核課處分如有不服，本應於90年11
    月24日前提出復查申請，但因復查申請期間之末日適逢星期
    六，依行政程序法第48條第4 項後段之規定，其期間之計算
    應順延至其次星期一上午即90年11月26日上午，詎原告卻遲
    至93年11月30日始向被告申請復查，有被告所屬中正稽徵所
    收文日期章蓋於申請復查書可按，原告提起之復查顯已逾30
    日之法定不變期間，原核課處分應於復查期間屆滿時即告確
    定，不得再遞序提起復查及訴願，因此復查機關及訴願機關
    分別為駁回之決定，於法無違。本件原告對於已確定之行政
    處分提起行政訴訟，揆諸首開說明，即有起訴不備其他要件
    之違法，且依其情形無從補正，自應以裁定駁回之。
四、依行政訴訟法第107 條第1 項第10款、第104 條，民事訴訟
    法第95條、第78條，裁定如主文。
中    華    民    國    95    年     8    月   21     日
                  第一庭審判長法  官  王立杰
                              法  官  胡方新
                              法  官  劉錫賢
上為正本係照原本作成。
如不服本裁定，應於送達後10日內向本院提出抗告狀（須按他造
人數附繕本）。
中    華    民    國    95    年     8    月   21     日
                              書記官  林佳蘋


司法院資訊處製作；財團法人民間司法改革基金會備份。
